---
title: "Implémentation d'un modèle mathématique pour la surveillance du covid"
author: "Candice Baptiste Raja"
date: "2023-04-14"
output: html_document
---

```{r setup, include=FALSE}
knitr::opts_chunk$set(echo = FALSE, message=FALSE, warning=FALSE)
```


```{r working directory and data, echo=FALSE, include=FALSE}
lapply(c("dplyr","chron","ggplot2","tidyr","questionr","survival","forcats","tidyselect",
         "data.table","table1","lubridate", "ggpubr","viridis","finalfit","survminer",
         "ggpubr", "ggthemes", "gridExtra", "rstatix","stringr",
         "wesanderson","kableExtra", "naniar","boot","scales","ggsci", "stringr",
         "Hmisc","DescTools","swimplot", 'stats', 'EnvStats', 'finalfit', 'data.table',
         'xtable'), 
       library, character.only=TRUE)

#setwd("C:/Users/candi/Desktop/ETUDES/ENSAE2A/semestre 2/options/projet stat")

```

La base utilisée est disponible à ce lien :https://www.data.gouv.fr/fr/datasets/donnees-hospitalieres-relatives-a-lepidemie-de-covid-19/
et contient les taux d'incidence des hospitalisations, décès et réanimations. 


```{r tidy the data 2, echo=FALSE, include = FALSE}
data <- fread('covid-hospit-incid-2023-03-31-18h01 (1).csv', sep=";")

data <- data %>% mutate(
  jour = as.Date(jour , format = "%Y-%m-%d")
)
data <- data %>% mutate(
  dep = as.factor(dep)
)

data <- data %>% filter(dep != '971') %>% filter(dep !='972')%>% filter(dep !='973')%>% filter(dep !='974')%>% filter(dep !='976')%>% filter(dep !='978') #pour supprimer les domtom

```



# Taux d'incidence hospitalisation, de réanimation et de décès agrégés au niveau national, avec la moyenne mobile
```{r, fig.align="center"}
library(cowplot)
data_agreg <- data %>% group_by(jour) %>%summarise(Taux_agrégé_hosp = sum(incid_hosp), Taux_agrege_rea = sum(incid_rea), Taux_agrege_dc = sum(incid_dc), Taux_agrege_rad = sum(incid_rad))

library('zoo')
m2 <- rollmean(data_agreg$Taux_agrégé_hosp, k=7, align = 'right', fill = NA)
m_hosp_diff <- diff(m2)/m2
#plot(data_agreg$jour, m2, type = 'l', col = 'gray')

m1 <- rollmean(data_agreg$Taux_agrege_rea, k=7, align = 'right', fill = NA)
m_rea_diff <- diff(m1)/m1

m3 <- rollmean(data_agreg$Taux_agrege_dc, k=7, align = 'right', fill = NA)
m_dc_diff <- diff(m3)/m3

m4 <- rollmean(data_agreg$Taux_agrege_rad, k=7, align = 'right', fill = NA)
m_rad_diff <- diff(m4)/m4

data_agreg <- data_agreg %>% mutate(
  m_hosp = m2,
  m_rea = m1,
  m_dc = m3,
  m_rad = m4,
  m_hosp_diff = m_hosp_diff,
  m_rea_diff = m_rea_diff,
  m_dc_diff = m_dc_diff,
  m_rad_diff = m_rad_diff
)


g1 <- data_agreg %>% ggplot(aes(x=jour)) + geom_line(aes(y=Taux_agrégé_hosp), color = 'black') + geom_line(aes(y=m_hosp), color = 'red') + xlab('Date') + ylab("Hospitalisations")
g2 <- data_agreg %>% ggplot(aes(x=jour)) + geom_line(aes(y=Taux_agrege_rea), color = 'black') + geom_line(aes(y=m_rea), color = 'red') + xlab('Date') + ylab("Réanimations")
g3 <- data_agreg %>% ggplot(aes(x=jour)) + geom_line(aes(y=Taux_agrege_dc), color='black') + geom_line(aes(y=m_dc), color = 'red') + xlab('Date') + ylab("Décès")
g4 <- data_agreg %>% ggplot(aes(x=jour)) + geom_line(aes(y=Taux_agrege_rad), color = 'black') + geom_line(aes(y=m_rad), color = 'red')+ xlab('Date') + ylab("Retours à domicile")

plot_grid(g1, g2, g3, g4)
```

# Séries différenciées logarithmiquement 
```{r, fig.align="center"}
g7 <- ggplot(data_agreg, aes(jour, m_hosp_diff)) + geom_line() + ylab('Hospitalisations (différenciée)')

g8 <- ggplot(data_agreg, aes(jour, m_rea_diff)) + geom_line() + ylab('Réanimations (différenciée)')

g9 <- ggplot(data_agreg, aes(jour, m_dc_diff)) + geom_line() + ylab('Décès (différenciée)')

g10 <- ggplot(data_agreg, aes(jour, m_rad_diff)) + geom_line() + ylab('Retours à domicile (différenciée)')

plot_grid(g7, g8, g9, g10)
```

# Restriction à l'année 2022 
## Taux d'incidence hospitalisation, de réanimation et de décès agrégés au niveau national, avec la moyenne mobile
```{r, fig.align="center"}
data_agreg <- data_agreg %>% filter(jour > as.Date('2022-01-01', format = '%Y-%m-%d')) %>% filter(jour < as.Date('2022-12-31', format = '%Y-%m-%d'))

g1 <- data_agreg %>% ggplot(aes(x=jour)) + geom_line(aes(y=Taux_agrégé_hosp), color = 'black') + geom_line(aes(y=m_hosp), color = 'red') + xlab('Date') + ylab("Hospitalisations")
g2 <- data_agreg %>% ggplot(aes(x=jour)) + geom_line(aes(y=Taux_agrege_rea), color = 'black') + geom_line(aes(y=m_rea), color = 'red') + xlab('Date') + ylab("Réanimations")
g3 <- data_agreg %>% ggplot(aes(x=jour)) + geom_line(aes(y=Taux_agrege_dc), color='black') + geom_line(aes(y=m_dc), color = 'red') + xlab('Date') + ylab("Décès")
g4 <- data_agreg %>% ggplot(aes(x=jour)) + geom_line(aes(y=Taux_agrege_rad), color = 'black') + geom_line(aes(y=m_rad), color = 'red')+ xlab('Date') + ylab("Retours à domicile")

plot_grid(g1, g2, g3, g4)

```

## Séries différenciées logarithmiquement
```{r, fig.align="center"}
g7 <- ggplot(data_agreg, aes(jour, m_hosp_diff)) + geom_line() + ylab('Hospitalisations (différenciée)')

g8 <- ggplot(data_agreg, aes(jour, m_rea_diff)) + geom_line() + ylab('Réanimations (différenciée)')

g9 <- ggplot(data_agreg, aes(jour, m_dc_diff)) + geom_line() + ylab('Décès (différenciée)')

g10 <- ggplot(data_agreg, aes(jour, m_rad_diff)) + geom_line() + ylab('Retours à domicile (différenciée)')

plot_grid(g7, g8, g9, g10)

```

# Points de rupture 

## Points de rupture repérés à la main :
```{r, fig.align="center"}
pts_rupture_hosp <- c('2022-01-02', '2022-02-14', '2022-04-01', '2022-05-15', '2022-06-24', '2022-07-31', '2022-09-30', '2022-11-01', '2022-12-01','2022-12-30')
data_hosp <- data_agreg %>% filter(jour %in% as.Date(pts_rupture_hosp, format='%Y-%m-%d') == T)

pts_rupture_rea <- c('2022-01-02', '2022-02-15', '2022-04-01', '2022-05-13', '2022-07-04', '2022-07-31', '2022-09-30', '2022-10-30', '2022-12-01','2022-12-30')
data_rea <- data_agreg %>% filter(jour %in% as.Date(pts_rupture_rea, format='%Y-%m-%d') == T)

pts_rupture_dc <- c('2022-01-02', '2022-02-14', '2022-04-01', '2022-05-15', '2022-06-24', '2022-07-31', '2022-09-30', '2022-11-01', '2022-12-01','2022-12-30')
data_dc <- data_agreg %>% filter(jour %in% as.Date(pts_rupture_dc, format='%Y-%m-%d') == T)

pts_rupture_rad <- c('2022-01-02', '2022-02-14', '2022-04-01', '2022-05-15', '2022-06-24', '2022-07-31', '2022-09-30', '2022-11-01', '2022-12-01','2022-12-30')
data_rad <- data_agreg %>% filter(jour %in% as.Date(pts_rupture_rad, format='%Y-%m-%d') == T)


par(mfrow=c(2,2))
plot(data_agreg$jour, data_agreg$m_hosp_diff, type='l', color = 'black', ylab = 'Hospitalisations', xlab = 'date')
lines(data_hosp$jour, data_hosp$m_hosp_diff, type = 'l', col = 'red')

plot(data_agreg$jour, data_agreg$m_rea_diff, type='l', color = 'black', ylab = 'Réanimations', xlab = 'date')
lines(data_rea$jour, data_hosp$m_rea_diff, type = 'l', col = 'red')

plot(data_agreg$jour, data_agreg$m_dc_diff, type='l', color = 'black', ylab = 'Décès', xlab = 'date')
lines(data_dc$jour, data_hosp$m_dc_diff, type = 'l', col = 'red')

plot(data_agreg$jour, data_agreg$m_rad_diff, type='l', color = 'black', ylab = 'Retours à domicile', xlab = 'date')
lines(data_rad$jour, data_hosp$m_rad_diff, type = 'l', col = 'red')

```


## Fit du modèle

```{r fonctions, echo= FALSE, include = FALSE}
data_agreg <- data_agreg %>% mutate(
  intercept = 1
)

data_agreg <- data_agreg %>% mutate(
  temps = cumsum(intercept)
)

corresp <- function(liste_dates){
  pts_rupture <- rep(NA, length(liste_dates))
  for(i in 1:length(liste_dates)){
    pts_rupture[i] = (data_agreg %>% filter(jour == as.Date(liste_dates[i], format = '%Y-%m-%d')))$temps
  }
  return(pts_rupture)
}

creer_base <- function(pts_rupture){
  pts_rupture = sort(pts_rupture, decreasing = F)
  mat <- matrix(nrow = length(data_agreg$temps), ncol = length(pts_rupture))
  for (j in 1:length(pts_rupture)){
    mat[,j] = c(rep(0, pts_rupture[j]), seq(from = 1, to = length(data_agreg$temps) - pts_rupture[j], by = 1))
  }
  return(mat)
}

ajout_base <- function(pts_rupture, data_agreg){
  mat = as.data.frame(creer_base(pts_rupture))
  return(cbind(data_agreg, mat))
}

indicatrice <- function(x){
  if(x>= 0){
    return(x)
  }
  else{
    return(0)
  }
}

indicatrice_vec<- function(x){
  n = length(x)
  res <- rep(NA, n)
  for (i in 1:n){
    res[i] = indicatrice(x[i])
  }
  return(res)
}

#coef sont les coefficients de la régression linéaire
fonction_obtenue <- function(pts_rupture, coef, x){
  to_plot <- rep(0, length(x))
  for(z in x){
  to_plot[z] = coef[1] + coef[2]*z + coef[3]*(z**2) + sum(coef[4:length(coef)]*(indicatrice_vec(z-pts_rupture))**2)
  }
  return(to_plot)
}
```


Fit sur les 4 séries 
```{r, fig.align="center"}
liste_dates_hosp <- c('2022-02-14', '2022-04-01', '2022-05-15', '2022-06-24', '2022-07-31', '2022-09-30', '2022-11-01', '2022-12-01')

liste_dates_rea <- c('2022-02-15', '2022-04-01', '2022-05-13', '2022-07-04', '2022-07-31', '2022-09-30', '2022-10-30', '2022-12-01')

liste_dates_dc <- c( '2022-02-14', '2022-04-01', '2022-05-15', '2022-06-24', '2022-07-31', '2022-09-30', '2022-11-01', '2022-12-01')

liste_dates_rad <- c( '2022-02-14', '2022-04-01', '2022-05-15', '2022-06-24', '2022-07-31', '2022-09-30', '2022-11-01', '2022-12-01')

plot_all <- function(liste_dates_hosp, liste_dates_rea, liste_dates_dc, liste_dates_rad){
  x = seq(from = 1, to = 363, by = 1)
  pts_rupture_hosp <- corresp(liste_dates_hosp)
  new_data <- ajout_base(pts_rupture_hosp, data_agreg)
  formula_str <- paste("temps + I(temps^2) +", paste("I(", colnames(new_data)[grepl("^V", colnames(new_data))], "^2)", sep = "", collapse = "+"))
formula <- as.formula(paste("log(m_hosp) ~", formula_str))
  reg <- lm(formula, data = new_data)
  xtable(reg)
  coef = reg$coef
  to_plot_hosp<- fonction_obtenue(pts_rupture_hosp, coef, x)
  
  pts_rupture_rea <- corresp(liste_dates_rea)
  new_data <- ajout_base(pts_rupture_rea, data_agreg)
  formula_str <- paste("temps + I(temps^2) +", paste("I(", colnames(new_data)[grepl("^V", colnames(new_data))], "^2)", sep = "", collapse = "+"))
formula <- as.formula(paste("log(m_rea) ~", formula_str))
  reg <- lm(formula, data = new_data)
  xtable(reg)
  coef = reg$coef
  to_plot_rea<- fonction_obtenue(pts_rupture_rea, coef, x)
  
  pts_rupture_dc <- corresp(liste_dates_dc)
  new_data <- ajout_base(pts_rupture_dc, data_agreg)
  formula_str <- paste("temps + I(temps^2) +", paste("I(", colnames(new_data)[grepl("^V", colnames(new_data))], "^2)", sep = "", collapse = "+"))
formula <- as.formula(paste("log(m_dc) ~", formula_str))
  reg <- lm(formula, data = new_data)
  xtable(reg)
  coef = reg$coef
  to_plot_dc<- fonction_obtenue(pts_rupture_dc, coef, x)
  
  pts_rupture_rad <- corresp(liste_dates_rad)
  new_data <- ajout_base(pts_rupture_rad, data_agreg)
  formula_str <- paste("temps + I(temps^2) +", paste("I(", colnames(new_data)[grepl("^V", colnames(new_data))], "^2)", sep = "", collapse = "+"))
formula <- as.formula(paste("log(m_rad) ~", formula_str))
  reg <- lm(formula, data = new_data)
  xtable(reg)
  coef = reg$coef
  to_plot_rad<- fonction_obtenue(pts_rupture_rad, coef, x)
  
  
  par(mfrow=(c(2,2)))
  plot(x, new_data$Taux_agrégé_hosp, type='l', ylab = 'Hospitalisations')
  lines(x, new_data$m_hosp, type='l', col = 'red')
  lines(x,exp(to_plot_hosp), col ='green')
  
  plot(x, new_data$Taux_agrege_rea, type='l', ylab = 'Réanimations')
  lines(x, new_data$m_rea, type='l', col = 'red')
  lines(x,exp(to_plot_rea), col ='green')
  
  plot(x, new_data$Taux_agrege_dc, type='l', ylab = 'Décès')
  lines(x, new_data$m_dc, type='l', col = 'red')
  lines(x,exp(to_plot_dc), col ='green')
  
  plot(x, new_data$Taux_agrege_rad, type='l', ylab = 'RAD')
  lines(x, new_data$m_rad, type='l', col = 'red')
  lines(x,exp(to_plot_rad), col ='green')
  
}

plot_all(liste_dates_hosp, liste_dates_rea, liste_dates_dc, liste_dates_rad)

```


## Visualisation des séries par rapport aux points de rupture
```{r, fig.align="center"}
liste_dates_hosp <- c('2022-02-14', '2022-04-01', '2022-05-15', '2022-06-24', '2022-07-31', '2022-09-30', '2022-11-01', '2022-12-01')

liste_dates_rea <- c('2022-02-15', '2022-04-01', '2022-05-13', '2022-07-04', '2022-07-31', '2022-09-30', '2022-10-30', '2022-12-01')

liste_dates_dc <- c( '2022-02-14', '2022-04-01', '2022-05-15', '2022-06-24', '2022-07-31', '2022-09-30', '2022-11-01', '2022-12-01')

liste_dates_rad <- c( '2022-02-14', '2022-04-01', '2022-05-15', '2022-06-24', '2022-07-31', '2022-09-30', '2022-11-01', '2022-12-01')

visu <- function(liste_dates_hosp, liste_dates_rea, liste_dates_dc, liste_dates_rad){
  x = seq(from = 1, to = 363, by = 1)
  pts_rupture_hosp <- corresp(liste_dates_hosp)
  new_data <- ajout_base(pts_rupture_hosp, data_agreg)
  formula_str <- paste("temps + I(temps^2) +", paste("I(", colnames(new_data)[grepl("^V", colnames(new_data))], "^2)", sep = "", collapse = "+"))
formula <- as.formula(paste("log(m_hosp) ~", formula_str))
  reg_hosp <- lm(formula, data = new_data)
  coef = reg_hosp$coef
  to_plot_hosp<- fonction_obtenue(pts_rupture_hosp, coef, x)
  
  pts_rupture_rea <- corresp(liste_dates_rea)
  new_data <- ajout_base(pts_rupture_rea, data_agreg)
  formula_str <- paste("temps + I(temps^2) +", paste("I(", colnames(new_data)[grepl("^V", colnames(new_data))], "^2)", sep = "", collapse = "+"))
formula <- as.formula(paste("log(m_rea) ~", formula_str))
  reg_rea <- lm(formula, data = new_data)
  coef = reg_rea$coef
  to_plot_rea<- fonction_obtenue(pts_rupture_rea, coef, x)
  
  pts_rupture_dc <- corresp(liste_dates_dc)
  new_data <- ajout_base(pts_rupture_dc, data_agreg)
  formula_str <- paste("temps + I(temps^2) +", paste("I(", colnames(new_data)[grepl("^V", colnames(new_data))], "^2)", sep = "", collapse = "+"))
formula <- as.formula(paste("log(m_dc) ~", formula_str))
  reg_dc <- lm(formula, data = new_data)
  coef = reg_dc$coef
  to_plot_dc<- fonction_obtenue(pts_rupture_dc, coef, x)
  
  pts_rupture_rad <- corresp(liste_dates_rad)
  new_data <- ajout_base(pts_rupture_rad, data_agreg)
  formula_str <- paste("temps + I(temps^2) +", paste("I(", colnames(new_data)[grepl("^V", colnames(new_data))], "^2)", sep = "", collapse = "+"))
formula <- as.formula(paste("log(m_rad) ~", formula_str))
  reg_rad <- lm(formula, data = new_data)
  coef = reg_rad$coef
  to_plot_rad<- fonction_obtenue(pts_rupture_rad, coef, x)
  
  new_data <- new_data %>% mutate(
    to_plot_hosp = to_plot_hosp, 
    to_plot_dc = to_plot_dc,
    to_plot_rea = to_plot_rea,
    to_plot_rad = to_plot_rad
  )
  
  g1_hosp <- ggplot(new_data, aes(jour)) + geom_line(aes(y=Taux_agrégé_hosp), color = 'black') + geom_line(aes(y=m_hosp), color='red') + geom_line(aes(y=exp(to_plot_hosp)), color = 'green') + ylab('Hospitalisations')
  g2_hosp <- ggplot(new_data, aes(jour, m_hosp_diff)) + geom_line() +geom_vline(xintercept = as.Date(liste_dates_hosp, format = '%Y-%m-%d'), linetype = 'dashed', color = 'red') + ylab("Hospitalisations(différenciée)")
  g_hosp <- grid.arrange(g1_hosp, g2_hosp, nrow=2)
  
  g1_rea <- ggplot(new_data, aes(jour)) + geom_line(aes(y=Taux_agrege_rea), color = 'black') + geom_line(aes(y=m_rea), color='red') + geom_line(aes(y=exp(to_plot_rea)), color = 'green') + ylab('Réanimations')
  g2_rea <- ggplot(new_data, aes(jour, m_rea_diff)) + geom_line() +geom_vline(xintercept = as.Date(liste_dates_rea, format = '%Y-%m-%d'), linetype = 'dashed', color = 'red') + ylab("Réanimations(différenciée)")
  g_rea <- grid.arrange(g1_rea, g2_rea, nrow=2)
  
  g1_dc <- ggplot(new_data, aes(jour)) + geom_line(aes(y=Taux_agrege_dc), color = 'black') + geom_line(aes(y=m_dc), color='red') + geom_line(aes(y=exp(to_plot_dc)), color = 'green') + ylab('Décès')
  g2_dc <- ggplot(new_data, aes(jour, m_dc_diff)) + geom_line() +geom_vline(xintercept = as.Date(liste_dates_dc, format = '%Y-%m-%d'), linetype = 'dashed', color = 'red') + ylab("Décès(différenciée)")
  g_dc <- grid.arrange(g1_dc, g2_dc, nrow=2)
  
  g1_rad <- ggplot(new_data, aes(jour)) + geom_line(aes(y=Taux_agrege_rad), color = 'black') + geom_line(aes(y=m_rad), color='red') + geom_line(aes(y=exp(to_plot_rad)), color = 'green') + ylab('RAD')
  g2_rad <- ggplot(new_data, aes(jour, m_rad_diff)) + geom_line() +geom_vline(xintercept = as.Date(liste_dates_rad, format = '%Y-%m-%d'), linetype = 'dashed', color = 'red') + ylab("RAD(différenciée)")
  g_rad <- grid.arrange(g1_rad, g2_rad, nrow=2)
  
  #plot_grid(g_hosp, g_rea)
  #plot_grid(g_dc, g_rad)
  plot_grid(g_hosp, g_rea, g_dc, g_rad)
  return(list(reg_hosp, reg_rea, reg_dc, reg_rad))
}

res <- visu(liste_dates_hosp, liste_dates_rea, liste_dates_dc, liste_dates_rad)

```

## Analyse des résidus
```{r, fig.align="center"}
par(mfrow = c(2,2))
plot(res[[1]], title = 'Hospitalisations')
par(mfrow = c(2,2))
plot(res[[2]], title = 'Réanimations')
par(mfrow = c(2,2))
plot(res[[3]], title = 'Décès')
par(mfrow = c(2,2))
plot(res[[4]], title = 'RAD')
``` 


# Recherche des points de rupture
```{r, echo = FALSE, include = FALSE}
#hospitalisations
liste_intervalles_hosp_min <- list(c('2022-02-10','2022-03-01'), c('2022-05-10','2022-05-20'), c('2022-07-25','2022-08-05'), c('2022-10-25','2022-11-05'))

liste_intervalles_hosp_max <- list(c('2022-03-25','2022-04-05'), c('2022-06-20','2022-06-30'), c('2022-09-25','2022-10-05'), c('2022-11-25','2022-12-05'))

# réanimation
liste_intervalles_rea_min <- list(c('2022-02-10','2022-03-01'), c('2022-05-10','2022-05-20'), c('2022-07-25','2022-08-05'), c('2022-10-25','2022-11-05'))

liste_intervalles_rea_max <- list(c('2022-03-25','2022-04-05'), c('2022-06-20','2022-06-30'), c('2022-09-25','2022-10-05'), c('2022-11-25','2022-12-05'))

#dc
liste_intervalles_dc_min <- list(c('2022-02-10','2022-03-01'), c('2022-05-10','2022-05-20'), c('2022-07-25','2022-08-05'), c('2022-10-25','2022-11-05'))

liste_intervalles_dc_max <- list(c('2022-03-25','2022-04-05'), c('2022-06-20','2022-06-30'), c('2022-09-25','2022-10-05'), c('2022-11-25','2022-12-05'))


#rad
liste_intervalles_rad_min <- list(c('2022-02-10','2022-03-01'), c('2022-05-10','2022-05-20'), c('2022-07-25','2022-08-05'), c('2022-10-25','2022-11-05'))

liste_intervalles_rad_max <- list(c('2022-03-25','2022-04-05'), c('2022-06-20','2022-06-30'), c('2022-09-25','2022-10-05'), c('2022-11-25','2022-12-05'))



recherche_min <- function(liste_intervalles_dates, m_hosp){
  liste_min  <- rep(as.Date(liste_intervalles_dates[[1]][1], format ='%Y-%m-%d'), length(liste_intervalles_dates))
for (i in 1:length(liste_intervalles_dates)){
  start_date <- as.Date(liste_intervalles_dates[[i]][1], format ='%Y-%m-%d')
  end_date <- as.Date(liste_intervalles_dates[[i]][2], format ='%Y-%m-%d')
  interval_df <- data_agreg[data_agreg$jour >= start_date & data_agreg$jour <= end_date,]
  min_index <- which.min(interval_df$m_hosp)
  min_date <- interval_df$jour[min_index]
  liste_min[i] <- min_date
}
  return(liste_min)
}


recherche_max <- function(liste_intervalles_dates, m_hosp){
  liste_max  <- rep(as.Date(liste_intervalles_dates[[1]][1], format ='%Y-%m-%d'), length(liste_intervalles_dates))
for (i in 1:length(liste_intervalles_dates)){
  start_date <- as.Date(liste_intervalles_dates[[i]][1], format ='%Y-%m-%d')
  end_date <- as.Date(liste_intervalles_dates[[i]][2], format ='%Y-%m-%d')
  interval_df <- data_agreg[data_agreg$jour >= start_date & data_agreg$jour <= end_date,]
  max_index <- which.max(interval_df$m_hosp)
  max_date <- interval_df$jour[max_index]
  liste_max[i] <- max_date
}
  return(liste_max)
}

pts_rupture_hosp_min <- recherche_min(liste_intervalles_hosp_min, m_hosp_diff)
pts_rupture_rea_min  <- recherche_min(liste_intervalles_rea_min, m_rea_diff)
pts_rupture_dc_min  <- recherche_min(liste_intervalles_dc_min, m_dc_diff)
pts_rupture_rad_min  <- recherche_min(liste_intervalles_rad_min, m_rad_diff)

pts_rupture_hosp_max <- recherche_max(liste_intervalles_hosp_max, m_hosp_diff)
pts_rupture_rea_max  <- recherche_max(liste_intervalles_rea_max, m_rea_diff)
pts_rupture_dc_max  <- recherche_max(liste_intervalles_dc_max, m_dc_diff)
pts_rupture_rad_max  <- recherche_max(liste_intervalles_rad_max, m_rad_diff)

#en mettant tout ensemble
liste_dates_hosp <- sort(c(pts_rupture_hosp_min,pts_rupture_hosp_max))
liste_dates_rea <- sort(c(pts_rupture_rea_min,pts_rupture_rea_max))
liste_dates_dc <- sort(c(pts_rupture_dc_min,pts_rupture_dc_max))
liste_dates_rad <- sort(c(pts_rupture_dc_min,pts_rupture_rad_max))


```

## Refit du modèle
```{r, fig.align="center"}

res <- visu(liste_dates_hosp, liste_dates_rea, liste_dates_dc, liste_dates_rad)

```


## Résidus
```{r, fig.align="center"}
par(mfrow = c(2,2))
plot(res[[1]], title = 'Hospitalisations')
par(mfrow = c(2,2))
plot(res[[2]], title = 'Réanimations')
par(mfrow = c(2,2))
plot(res[[3]], title = 'Décès')
par(mfrow = c(2,2))
plot(res[[4]], title = 'RAD')
``` 


## ACF et PACF des résidus
```{r, fig.align="center"}
par(mfrow = c(1,2))
acf(res[[1]])
pacf(res[[1]])
par(mfrow = c(1,2))
acf(res[[2]])
pacf(res[[2]])
par(mfrow = c(1,2))
acf(res[[3]])
pacf(res[[3]])
par(mfrow = c(1,2))
acf(res[[4]])
pacf(res[[4]])
``` 