---
title: "Séminaire de modélisation statistique"
author: "Candice Baptiste Raja"
date: "2023-04-07"
output: html_document
---

```{r setup, include=FALSE}
knitr::opts_chunk$set(echo = FALSE, message=FALSE, warning=FALSE)
```

## Importation de la base et des packages 
Import des données via le lien suivant : https://www.data.gouv.fr/fr/datasets/donnees-de-laboratoires-pour-le-depistage-a-compter-du-18-05-2022-si-dep/#/resources

Nous utilisons le fichier : sp-fra-jour-cage10-2023-04-06-18h01.csv qui contient les données agrégées en france du taux d'incidence, actualisées chaque jour (dernière version du 6 avril 2023)


```{r working directory and data, echo=FALSE, include=FALSE}
lapply(c("dplyr","chron","ggplot2","tidyr","questionr","survival","forcats","tidyselect",
         "data.table","table1","lubridate", "ggpubr","viridis","finalfit","survminer",
         "ggpubr", "ggthemes", "gridExtra", "rstatix","stringr",
         "wesanderson","kableExtra", "naniar","boot","scales","ggsci", "stringr",
         "Hmisc","DescTools","swimplot", 'stats', 'EnvStats', 'finalfit'), 
       library, character.only=TRUE)

#données provenant du site
#https://www.data.gouv.fr/fr/datasets/donnees-de-laboratoires-pour-le-depistage-a-compter-du-18-05-2022-si-dep/#/resources
#utilisation du fichier :sp-fra-jour-cage10-2023-04-06-18h01.csv

#setwd("C:/Users/candi/Desktop/ETUDES/ENSAE2A/semestre 2/options/projet stat")

df_covid <- read.csv('sp-fra-jour-cage10-2023-04-06-18h01.csv', header = T, sep =';')
```



```{r tidy the data, echo=FALSE, include = FALSE}
df_covid <- df_covid %>% mutate(
  jour = as.Date(jour , format = "%d/%m/%Y")
)
```

## Représentation des taux d'incidence
On représente ci dessous le taux d'incidence par tranche d'âge. 
```{r, fig.align="center", fig.cap="Figure 1: Taux d'incidence par tranche d'âge"}
df_covid %>% group_by(jour, Ti, cage10) %>% ggplot(aes(x=jour, y=Ti, color = cage10)) + geom_line()
```

Mais nous nous intéressons aux données agrégées donc nous représentons ci dessous le taux d'incidence agrégé pour toutes les données de classes d'âge (somme des données).
```{r, fig.align="center", fig.cap="Figure 2: Taux d'incidence agrégé"}
df_agreg <- df_covid %>% group_by(jour) %>% summarise(Taux_agrégé = sum(Ti))
df_agreg %>% ggplot(aes(x=jour, y=Taux_agrégé)) + geom_line()
```

```{r, fig.align="center", fig.cap="Figure 3: log du taux d'incidence"}
df_agreg %>% ggplot(aes(x=jour, y=log(Taux_agrégé))) + geom_line()
```


## Analyse des données différenciées
Nous différencions logarithmiquement les données afin de détecter les ruptures. La représentation de la série différenciée est présentée en figure 4. 
```{r, fig.align="center", fig.cap="Figure 4: Taux d'incidence différenciés sur toute la période"}

T_diff <- numeric(length =length(df_agreg$Taux_agrégé))
diff_log <- numeric(length =length(df_agreg$Taux_agrégé))
for (i in 2:length(df_agreg$Taux_agrégé)){
  T_diff[i] = df_agreg$Taux_agrégé[i] - df_agreg$Taux_agrégé[i-1]
  diff_log[i] = T_diff[i]/df_agreg$Taux_agrégé[i-1]
}

df_agreg <- df_agreg %>% mutate(
  T_diff_agreg = T_diff,
  diff_log_agreg = diff_log
)

df_agreg %>% ggplot( aes(x=jour, y =diff_log_agreg)) + geom_line()
```

Les données sont assez illisibles donc nous les montrons uniquement sur le mois d'octobre 2020 et l'on voit apparaître une tendance hebdomadaire. 

```{r, fig.align="center", fig.cap="Figure 5: Taux d'incidence différenciés sur le mois d'octobre 2020"}
df_agreg %>% filter(year(jour) == 2020 & month(jour) == 10) %>% ggplot( aes(x=jour, y =diff_log_agreg)) + geom_line()
``` 

En ne regardant que les lundis
```{r, fig.align="center", fig.cap="Figure 6: Données différenciées seulement des lundis"}
df_agreg <- df_agreg %>% mutate(
  monday = case_when(
    weekdays(jour) == 'lundi' ~ 1,
    TRUE ~ 0
  ),
  num_monday = case_when(
    monday == 1~ cumsum(monday),
    TRUE ~ 0),
  tuesday = case_when(
    weekdays(jour) == 'mardi' ~ 1,
    TRUE ~ 0
  ),
  num_tuesday = case_when(
    tuesday == 1~ cumsum(tuesday),
    TRUE ~ 0),
  wed = case_when(
    weekdays(jour) == 'mercredi' ~ 1,
    TRUE ~ 0
  ),
  num_wed = case_when(
    wed == 1~ cumsum(wed) - 1,
    TRUE ~ 0),
  thur = case_when(
    weekdays(jour) == 'jeudi' ~ 1,
    TRUE ~ 0
  ),
  num_thur = case_when(
    thur == 1~ cumsum(wed) - 1,
    TRUE ~ 0),
  fri = case_when(
    weekdays(jour) == 'vendredi' ~ 1,
    TRUE ~ 0
  ),
  num_fri = case_when(
    fri == 1~ cumsum(fri) - 1,
    TRUE ~ 0),
  sat = case_when(
    weekdays(jour) == 'samedi' ~ 1,
    TRUE ~ 0
  ),
  num_sat = case_when(
    sat == 1~ cumsum(sat) - 1,
    TRUE ~ 0),
  sun = case_when(
    weekdays(jour) == 'dimanche' ~ 1,
    TRUE ~ 0
  ),
  num_sun = case_when(
    sun == 1~ cumsum(sun) - 1,
    TRUE ~ 0),
  week = num_monday + num_tuesday + num_wed + num_thur + num_fri + num_sat + num_sun
)


#la série sur les lundis
df_agreg %>% group_by(jour) %>% filter(monday == 1) %>%summarise(diff_log_agreg_mois = sum(diff_log_agreg))%>%ggplot( aes(x=jour, y =diff_log_agreg_mois)) + geom_line() +  geom_smooth(method = lm, formula = y ~ poly(x, 10))



``` 


En sommant par semaine ?

```{r, fig.align="center", fig.cap="Figure 6: Données différenciées sommées par semaine"}
#la série par semaine
df_agreg <- df_agreg %>% mutate(
  jour_ref = 1,
  jour_num = cumsum(jour_ref)
)
df_agreg %>% group_by(year(jour), month(jour),week) %>% summarise(s = sum(diff_log_agreg), j = jour_num)%>%ggplot(aes(x=j,y=s)) +
  geom_line() + geom_smooth(method = lm, formula = y ~ poly(x, 10))

``` 


















































