---
title: "Séminaire de modélisation statistique"
author: "Candice Baptiste Raja"
date: "2023-04-07"
output: html_document
---

```{r setup, include=FALSE}
knitr::opts_chunk$set(echo = FALSE, message=FALSE, warning=FALSE)
```


```{r working directory and data, echo=FALSE, include=FALSE}
lapply(c("dplyr","chron","ggplot2","tidyr","questionr","survival","forcats","tidyselect",
         "data.table","table1","lubridate", "ggpubr","viridis","finalfit","survminer",
         "ggpubr", "ggthemes", "gridExtra", "rstatix","stringr",
         "wesanderson","kableExtra", "naniar","boot","scales","ggsci", "stringr",
         "Hmisc","DescTools","swimplot", 'stats', 'EnvStats', 'finalfit'), 
       library, character.only=TRUE)

#setwd("C:/Users/candi/Desktop/ETUDES/ENSAE2A/semestre 2/options/projet stat")

```

La base utilisée est disponible à ce lien :https://www.data.gouv.fr/fr/datasets/donnees-hospitalieres-relatives-a-lepidemie-de-covid-19/
et contient les taux d'incidence des hospitalisations, décès et réanimations. 


```{r tidy the data 2, echo=FALSE, include = FALSE}
data <- read.csv('covid-hospit-incid-2023-03-31-18h01 (1).csv', sep=";")

data <- data %>% mutate(
  jour = as.Date(jour , format = "%Y-%m-%d")
)
data <- data %>% mutate(
  dep = as.factor(dep)
)

data <- data %>% filter(dep != '971') %>% filter(dep !='972')%>% filter(dep !='973')%>% filter(dep !='974')%>% filter(dep !='976')%>% filter(dep !='978') #pour supprimer les domtom

```

# Taux d'incidence hospitalisation, de réanimation et de décès agrégés au niveau national
```{r, fig.align="center"}
library(cowplot)
data_agreg <- data %>% group_by(jour) %>%summarise(Taux_agrégé_hosp = sum(incid_hosp), Taux_agrege_rea = sum(incid_rea), Taux_agrege_dc = sum(incid_dc), Taux_agrege_rad = sum(incid_rad))

g1 <- data_agreg %>% ggplot(aes(x=jour, y=Taux_agrégé_hosp)) + geom_line() + xlab('Date') + ylab("Hospitalisations")
g2 <- data_agreg %>% ggplot(aes(x=jour, y=Taux_agrege_rea)) + geom_line() + xlab('Date') + ylab("Réanimations")
g3 <- data_agreg %>% ggplot(aes(x=jour, y=Taux_agrege_dc)) + geom_line() + xlab('Date') + ylab("Décès")
g4 <- data_agreg %>% ggplot(aes(x=jour, y=Taux_agrege_rad)) + geom_line()+ xlab('Date') + ylab("Retours à domicile")

plot_grid(g1, g2, g3, g4)
```

```{r, fig.align="center"}
data_agreg <- data_agreg %>% mutate(
  monday = case_when(
    weekdays(jour) == 'lundi' ~ 1,
    TRUE ~ 0
  ),
  num_monday = case_when(
    monday == 1~ cumsum(monday),
    TRUE ~ 0),
  tuesday = case_when(
    weekdays(jour) == 'mardi' ~ 1,
    TRUE ~ 0
  ),
  num_tuesday = case_when(
    tuesday == 1~ cumsum(tuesday),
    TRUE ~ 0),
  wed = case_when(
    weekdays(jour) == 'mercredi' ~ 1,
    TRUE ~ 0
  ),
  num_wed = case_when(
    wed == 1~ cumsum(wed) ,
    TRUE ~ 0),
  thur = case_when(
    weekdays(jour) == 'jeudi' ~ 1,
    TRUE ~ 0
  ),
  num_thur = case_when(
    thur == 1~ cumsum(thur) - 1,
    TRUE ~ 0),
  fri = case_when(
    weekdays(jour) == 'vendredi' ~ 1,
    TRUE ~ 0
  ),
  num_fri = case_when(
    fri == 1~ cumsum(fri) - 1,
    TRUE ~ 0),
  sat = case_when(
    weekdays(jour) == 'samedi' ~ 1,
    TRUE ~ 0
  ),
  num_sat = case_when(
    sat == 1~ cumsum(sat) - 1,
    TRUE ~ 0),
  sun = case_when(
    weekdays(jour) == 'dimanche' ~ 1,
    TRUE ~ 0
  ),
  num_sun = case_when(
    sun == 1~ cumsum(sun) - 1,
    TRUE ~ 0),
  week = num_monday + num_tuesday + num_wed + num_thur + num_fri + num_sat + num_sun
)



``` 

# Moyenne par semaine

```{r, fig.align="center"}
#la série par semaine
#data_agreg <- data_agreg %>% mutate(jour_ref = 1,jour_num = cumsum(jour_ref))
#data_agreg %>% filter(jour < as.Date('2023-02-01', format = '%Y-%m-%d'))%>% group_by(year(jour), month(jour),week) %>% summarise(s = sum(diff_log_agreg), j = jour_num)%>%ggplot(aes(x=j,y=s)) +geom_line()+ geom_smooth(method = lm, formula = y ~ poly(x, 10))


#données normales sur 7 jours 
g1 <- data_agreg %>% group_by(week) %>% summarise(s=mean(Taux_agrégé_hosp))%>%ggplot(aes(x=week,y=s))+
  geom_line() + xlab('Semaine') + ylab('Hospitalisations')

g2 <- data_agreg %>% group_by(week) %>% summarise(s=mean(Taux_agrege_rea))%>%ggplot(aes(x=week,y=s))+
  geom_line() + xlab('Semaine') + ylab('Réanimations')

g3 <- data_agreg %>% group_by(week) %>% summarise(s=mean(Taux_agrege_dc))%>%ggplot(aes(x=week,y=s))+
  geom_line() + xlab('Semaine') + ylab('Décès')

g4 <- data_agreg %>% group_by(week) %>% summarise(s=mean(Taux_agrege_rad))%>%ggplot(aes(x=week,y=s))+
  geom_line() + xlab('Semaine') + ylab('Retours à domicile')

plot_grid(g1,g2,g3,g4)


``` 


# Variations relatives 
Le premier graphe correspond à la série différenciée logarithmiquement représentée par jour. Le deuxième graphe correspond à une moyenne par semaine de la différence logarithmique par jour. 
Nous nous sommes restreints à avant février 2023 pour la lisibilité des données car il y a un pic en février en 2023 qui écrase le reste du graphe. 
```{r, fig.align="center"}
T_diff_hosp <- numeric(length =length(data_agreg$Taux_agrégé_hosp))
diff_log_hosp <- numeric(length =length(data_agreg$Taux_agrégé_hosp))
for (i in 2:length(data_agreg$Taux_agrégé_hosp)){
  T_diff_hosp[i] = data_agreg$Taux_agrégé_hosp[i] - data_agreg$Taux_agrégé_hosp[i-1]
  diff_log_hosp[i] = T_diff_hosp[i]/data_agreg$Taux_agrégé_hosp[i-1]
}

T_diff_rea <- numeric(length =length(data_agreg$Taux_agrégé_hosp))
diff_log_rea <- numeric(length =length(data_agreg$Taux_agrégé_hosp))
for (i in 2:length(data_agreg$Taux_agrégé_hosp)){
  T_diff_rea[i] = data_agreg$Taux_agrégé_hosp[i] - data_agreg$Taux_agrégé_hosp[i-1]
  diff_log_rea[i] = T_diff_rea[i]/data_agreg$Taux_agrégé_hosp[i-1]
}

data_agreg <- data_agreg %>% mutate(
  T_diff_hosp_agreg = T_diff_hosp,
  diff_log_hosp_agreg = diff_log_hosp,
  T_diff_rea_agreg = T_diff_rea,
  diff_log_rea_agreg = diff_log_rea)


g1 <- data_agreg %>% filter(jour < as.Date('2023-02-01', format = '%Y-%m-%d')) %>%ggplot(aes(x=jour,y=diff_log_hosp_agreg))+
  geom_line() + xlab('jour') + ylab('Hospitalisations')
g1

g2 <- data_agreg %>% filter(jour < as.Date('2023-02-01', format = '%Y-%m-%d')) %>% group_by(week) %>% summarise(s=mean(diff_log_hosp_agreg)) %>%ggplot(aes(x=week,y=s))+
  geom_line() + xlab('jour') + ylab('Hospitalisations')

g2

``` 


